臺灣嘉義地方法院民事裁定　95年度家抗字第37號
抗　告　人　乙○○
代　理　人　甲○○
上列再抗告人因繼承表示事件，對於民國九十五年十二月四日
本院第二審裁定，提起再抗告，本院裁定如下：
    主  文
再抗告駁回。
再抗告程序費用新台幣壹仟元由再抗告人負擔。
    理  由
一、按對於抗告法院之裁定再為抗告，僅得以其適用法規顯有錯
    誤為理由，並經原法院之許可為限；前項許可以原裁定所涉
    及之法律上見解具有原則上重要性者為限，非訟事件法第四
    十五條第三項、第四項分別定有明文，又依同條第五項規定
    準用民事訴訟法第四百三十六條之三第三項後段規定，原法
    院認不應許可者，應以裁定駁回其抗告。而所謂適用法規顯
    有錯誤，係指原裁定就其取捨證據所確定之事實，適用法規
    顯有錯誤而言，不包括認定事實不當之情形；又所謂有原則
    上之重要性，係指訴訟事件所涉及之法律見解意義重大，而
    有闡釋之必要而言。
二、本件再抗告意旨略以：乙○○就是丙○的兒子，經廣州市公
    證處查證屬實，並給予公證書證明，法官為尊重海峽、海基
    二會職權，自行採自由心證，違背規定，大陸事務由海峽負
    責查證。李鳳萍即雷氏，經乙○○服務單位廣州市第二建築
    工程公司及台山縣四九鎮塘蝦村委會之公文證明李鳳萍即是
    雷氏，是經過廣州市公證處公證員林國斌一年多的追蹤調查
    確定李鳳萍就是雷氏，並給公證書證明，大陸事務由海峽、
    海基會負責查證即可，法官未尊重二會職權，其原始資料亦
    不必附在公證書上，或經過公證。抗告人童年隨母親改嫁被
    人收養而改姓，但大陸政策開放後，乙○○返回黃家，認祖
    歸宗後回復黃姓，亦即被收養人終止收養後，回復本姓，法
    官並未察覺是可以容許的，違法裁定。抗告已提供丙○寫給
    家人之書信多封，還有戶口名簿，就可證明乙○○就是丙○
    的兒子，法官並未比對，裁定無理。遺囑由嘉義榮民服務處
    負責保管，無人能假。遺囑是丙○死後，隔天早上在丙○住
    處找到的。大陸個人資料，農村由村委會提供，城市由服務
    單位提供。
三、經查：本件再抗告人提起再抗告，並未具狀敘明本院九十五
    年家抗字第三七號裁定有何適用法規顯有錯誤之情事，僅就
    事實爭執，揆諸首開規定，其再抗告自非適法，應予駁回。
四、依非訟事件法第二十一條第二項、第二十四條第一項、第四
    十六條、第四十五條第五項、民事訴訟法第四百三十六條之
    三第三項、第一項、第九十五條、第七十八條，裁定如主文
    。
中　　華　　民　　國　　96　　年　　1 　　月　　3 　　日
                  家事法庭審判長法官　林世芬
                                法官  陳正昇
                                法官  康存真
以上正本係照原本作成
如對本裁定抗告應於送達後10日內向本院提出抗告狀
中　　華　　民　　國　　96　　年　　1　　月　　3　　日
                              書記官　曾美滋
